【裁判字號】    97,易,2208
【裁判日期】    980113
【裁判案由】    竊盜
【裁判全文】
臺灣彰化地方法院刑事判決              97年度易字第2208號
公  訴  人  臺灣彰化地方法院檢察署檢察官
被      告  甲○○
                    號
                    號
                   另案羈押.
            乙○○
                    另案羈押.
上列被告等因竊盜案件，經檢察官聲請簡易判決處刑（97年度偵
字第10544號），本院員林簡易庭認不宜以簡易判決處刑，簽移
由普通庭依通常程序審理（97年度員簡字第689號），本院判決
如下：
    主  文
甲○○共同竊盜，累犯，處有期徒刑月，如易科罰金，以新臺
幣壹仟元折算壹日。
乙○○共同竊盜，處有期徒刑月，如易科罰金，以新臺幣壹仟
元折算壹日。
    事  實
一、甲○○曾於民國94年間，因施用第一級毒品案件，經本院以
    94 年度訴字第1635號判決判處有期徒刑9月，上訴後，經最
    高法院以95台上字第2751號判決駁回上訴確定；又因施用第
    二級毒品案件，經本院以95年度彰簡字第170號判決判處有
    期徒刑5月，上訴後，經本院以95年度簡上字第72號判決駁
    回上訴確定；再於95年間，因連續施用第一級毒品案件，經
    本院以95年度訴字第1194號判決判處有期徒刑11月確定，上
    開案件嗣經本院以96年度聲字第370號裁定應執行刑為有期
    徒刑1年10月確定，復經本院以96年度聲減字第870號裁定分
    別減刑為有期徒刑4月15日、2月15日、5月15日，應執行有
    期徒刑11月確定，經送監執行，並於96年10月16日縮刑期滿
    執行完畢。猶不知悔改，仍與乙○○共同意圖為自己不法之
    所有，基於犯意聯絡與行為分擔，於97年5月31日下午3時57
    分許，由乙○○駕駛車牌號碼9785-UD號自用小客車附載甲○○，一同前往設址在彰化縣埔心鄉○○路○段130號之『統
    一超商』（瓦瑤厝門市），趁店內經理丙○○未及注意之際
    ，由乙○○從商品陳列架上徒手拿取架上之女性化粧品，交
    由接應之甲○○，甲○○再將女性化粧用品放入隨身背包內
    ，以此方式總計竊取了DHC女性純欖滋養皂1塊【價值新台幣
    （下同）24 9元】、DHC睫毛修護液1瓶【價值380元】、媚
    比琳快捷龍捲風睫毛膏1瓶【價值330元】、媚比琳超能持久
    棕色眉筆1支【價值145元】、媚比琳透白UV隔離霜粉膚色1
    瓶【價值290元】、媚比琳彩色戲指甲油1瓶【價值90元】等
    6 項女性化粧品，得手後隨即駕車離去，嗣經丙○○報警處
    理，員警調閱現場監視器翻拍畫面而循線查獲。
二、案經丙○○訴由彰化縣警察局溪湖分局報告臺灣彰化地方法
    院檢察署檢察官偵查後聲請簡易判決處刑。
    理  由
一、按除簡式審判程序、簡易程序及第376條第1款、第2款所列
    之罪之案件外，第一審應行合議審判，刑事訴訟法第284條
    之1定有明文，本件被告甲○○、乙○○所犯係屬刑事訴訟
    法第376條第2款所列之罪，爰依法行獨任審判。又按被告以
    外之人（包括證人及共同被告等）於檢察事務官、司法警察
    官或司法警察調查中所為之陳述，與審判中不符時，其先前
    之陳述具有較可信之特別情況，且為證明犯罪事實存否所必
    要者，得為證據，刑事訴訟法第159條之2定有明文。所謂「
    前後陳述不符」之要件，應就前後階段之陳述進行整體判斷
    ，以決定其間是否具有實質性差異，惟無須針對全部陳述作
    比較，陳述之一部分有不符，亦屬之。而所謂「較可信之特
    別情況」之情形，亦應就前後陳述時之各種外部情況進行比
    較，以資決定何者外部情況具有可信性。若陳述係在特別可
    信之情況下所為，則虛偽陳述之危險性即不高，仍得承認其
    有證據能力。經查本案證人即同案被告甲○○就被告乙○○
    涉案部分於警詢中及本院審理時以證人身分之供述有前後陳
    述不符之情形，本院審酌其於司法警察調查中所為之陳述，
    距案發日較近，當時記憶自較深刻，可立即反應所知，不致
    因時隔日久而遺忘案情，且當時較無人情干擾或被告乙○○
    同庭在場之壓力，亦不知被告乙○○之嗣後辯解，而無法串
    謀迴護，且證人即同案被告甲○○之警詢筆錄就犯罪之構成
    要件及態樣記載均屬完整，揆諸上開說明，足認證人即同案
    被告甲○○於警詢中所為之陳述，客觀上均具有較可信之特
    別情況，且亦為證明被告乙○○犯罪事實存否所必要，依上
    揭規定，證人即同案被告甲○○於警詢中之陳述自有證據能
    力。至其餘本件有關以下所引用被告2人以外之人於審判外
    之言詞或書面陳述，而不符合刑事訴訟法第159條之1至第
    159條之4規定者，公訴人及被告2人均未爭執證據能力，且
    經本院於審理時當庭直接提示而為合法之調查，公訴人、被
    告2人均未於言詞辯論終結前聲明異議，本院審酌前開證據
    作成或取得之狀況，並無非法或不當取證之情事，且亦無顯
    不可信之情況，故認為適當而均得以作為證據，是後述所引
    用證據均具有證據能力，合先敘明。
二、上開事實，被告甲○○於警詢、偵查中及本院審理時均自白
    不諱，而被告乙○○自始矢口否認其竊盜犯行，辯稱：伊僅
    拿化粧品給甲○○，甲○○就放在她的包包內，事先並不知
    甲○○要行竊，雖然事後甲○○有將偷來的東西給伊使用，
    但東西並不是伊竊取的云云，經查：
（一）上開事實，業據被告甲○○於警詢、偵查中及本院審理時
      自白不諱，且告訴人丙○○於警詢中指述綦詳，復有現場
      監視器翻拍照片17張、被告甲○○現場指認照片7張等物
      在卷可按，足徵被告甲○○之自白內容與事實相符，堪以
      採信。
（二）至於被告乙○○雖辯稱：伊未涉案云云。惟查，證人即同
      案被告甲○○於97年11月27日警詢中證述：本案是其與乙○○臨時共同提議前往竊取物品，一同進入超商後，到化
      粧品櫃，由乙○○將她要竊取之化粧品拿給其，其再將該
      化粧品放入隨身側包中，之後再一起離開，共竊取六項化
      粧品等語，而於偵查中亦陳述：「（問看到乙○○有拿這
      些東西，你為何不制止？）因為這裏面的東西，有一半是
      我的，一半是她的」及「（問是何人提議？）一起提議」
      等語，而證人丙○○於警詢中證述：店內監視系統有側錄
      到乙○○有從化粧品物架上拿2樣化粧品給甲○○，然後
      甲○○拿在手上，一下子便將乙○○交給她的2樣化粧品
      放入隨身包中等情，並提出瓦瑤厝門市店之監視系統翻拍
      照片數張以證其說，互核證人甲○○及丙○○證述內容相
      符一致，亦與監視系統翻拍照片所示呈現過程相同，足認
      上開證人所言內容應為事實。再者，被告乙○○於審理中
      亦坦承其有將化粧品給甲○○，甲○○就放在其隨身包裡
      ，事後也有拿取甲○○行竊之化粧品使用乙節，亦與甲○○於偵查中證述：該次行竊是一起提議，行竊物品一半是
      乙○○的等語相吻，益徵本件竊盜行為係被告乙○○與甲○○事先謀議，行竊時再由甲○○將乙○○所欲竊取之化
      粧品放入隨身包內等情，乙○○與甲○○具有竊盜之犯意
      聯絡及行為分擔，洵堪認定。反觀證人甲○○於審理中證
      述：本件是其本人行為，乙○○並未參與云云，除與甲○○上開警詢、偵查中證述內容不相符外，亦與上開翻拍照
      片所呈現情形不同，足認證人甲○○在審理中證述內容不
      實，顯係當庭與乙○○對質，基於人情、壓力等因素，為
      迴護乙○○而翻異前詞，相較證人甲○○於警詢、偵查中
      之供述較少權衡利害得失或受他人干預，比之事後翻異之
      詞可信。故被告乙○○辯稱：伊事先不知道甲○○要行竊
      等語，係避重就輕飾卸之詞，實難採信。
（三）綜上所述，本件事證已臻明確，被告甲○○、乙○○2人
      上開犯行均堪認定，應依法論科。
三、核被告2人所為，均係犯刑法第320條第1項竊盜罪。被告2人
    就上開竊盜犯行，有犯意聯絡與行為分擔，為共同正犯。被
    告甲○○曾於94年間，因施用第一級毒品案件，經本院以94
    年度訴字第1635號判決判處有期徒刑9月，上訴後，經最高
    法院以95台上字第2751號判決駁回上訴確定；又因施用第二
    級毒品案件，經本院以95年度彰簡字第170號判決判處有期
    徒刑5月，上訴後，經本院以95年度簡上字第72號判決駁回
    上訴確定；再於95年間，因連續施用第一級毒品案件，經本
    院以95年度訴字第1194號判決判處有期徒刑11月確定，上開
    案件嗣經本院以96年度聲字第370號裁定應執行刑為有期徒
    刑1年10月確定，復經本院以96年度聲減字第870號裁定分別
    減刑為有期徒刑4月15日、2月15日、5月15日，應執行有期
    徒刑11月確定，經送監執行，並於96年10月16日縮刑期滿執
    行完畢等情，此有臺灣彰化地方法院檢察署刑案資料查註紀
    錄表及臺灣高等法院被告全國前案紀錄表各1份在卷可憑，
    甲○○於前案執行完畢後5年內故意再犯本件有期徒刑以上
    刑之罪，係為累犯，應依刑法第47條第1項規定加重其刑。
    爰審酌被告等正值青年，不思循正當途徑獲取所需，任意竊
    取他人財物，再衡之被告等人素行及犯罪之手段、目的、所
    竊取之財物價值、對被害人所生損害、本案參與之程度，暨
    被告甲○○犯後坦承犯行及被告乙○○否認其犯行之態度等
    一切情狀，分別量處如主文所示之刑，並均諭知折算易科罰
    金標準。
據上論斷，應依刑事訴訟法第452條、第299條第1項前段，刑法
第28條、第320條第1項、第47條第1項、第41條第1項前段，刑法
施行法第1條之1，判決如主文。
本案經檢察官鄭少到庭執行職務。
中    華    民    國    98    年     1    月    13    日
                    刑事第六庭      法  官  鮑慧忠
以上正本證明與原本無異。
如不服本判決應於收受判決後10日內向本院提出上訴書狀，並應
敘述具體理由；其未敘述上訴理由者，應於上訴期間屆滿後20日
內向本院補提理由書 (均須按他造當事人之人數附繕本)「 切勿
逕送上級法院」。
告訴人或被害人對於判決如有不服具備理由請求檢察官上訴者，
其上訴期間之計算係以檢察官收受判決正本之日期為準。
中    華    民    國    98    年    1    月    13    日
                                   書記官  陳秀娟
附錄本案論罪科刑法條全文：
中華民國刑法第320條


司法院資訊處製作；財團法人民間司法改革基金會備份。
